# 请教关于 2011 年审计报告格式变化的问题

提问人：keenly 时间：2011-07-09 10:22:12
2011 年度注册会计师《审计》教材对于合并财务报表标准审计报告格式中管理层责任： （一）编制和公允列报合并财务报表是管理层的责任，这种责任包括：（ 1 ）按照企业会计准则的规定编制合并财务报表，并使其实现公允反映；（ 2 ）设计、执行和维护必要的内部控制，以使合并财务报表不存在由于舞弊或错误导致的重大错报。 这种格式规定好像跟以前的准则规定格式不一样，准则对这方面的修改是否有相关的说明啊？

回答人：chenyiwei
请查阅修改后的 1501 号审计准则《中国注册会计师审计准则第 1501 号——对财务报表形成审计意见和出具审计报告（ 2010 年 11 月 1日修订）》后附的报告格式和指南。 如果不是为了备考CPA考试，建议还是直接看准则和指南，不要看考试用书等辅导材料。执业中直接引用的依据是执业准则及其指南，CPA考试教材等非权威的资料不作为依据。可以想象一下：当你面对监管机构的检查人员，或者面对法官和原告的时候，你是不可能以“XX考试教材是这样说的”作为免责理由的。所以，以后请不要再在本版面上引用考试资料作为论据，如果要讨论考试相关问题请去考试版面，谢谢。